臺灣桃園地方法院交通事件裁定　　　　　　　　　　　九十三年度交聲字第六一號
　　原 處 分 機 關　交通部公路總局新竹區監理所中壢監理站
　　異　議　人　甲○○
　　即受處分人
右列受處分人因違反道路交通管理處罰條例案件，對於交通部公路總局新竹區監理所
中壢監理站所為之處分（壢監裁字第裁五三─Ｚ00000000號）聲明異議，本
院裁定如左：
    主  文
異議駁回。
    理  由
一、原處分意旨略以：異議人即受處分人甲○○於民國九十二年十一月三十日上午十
    時五十分許，駕駛車牌號碼ＫＳ—九七九號營業貨運曳引車，行經國道三號高速
    公路北上六二至五九公里，因行駛於中線車道遭警攔截，而以「同向三車道大型
    車非超車占用中線車道行駛」之違規事實填摯公警局交字第Ｚ00000000
    號舉發違反道路交通管理事件通知單舉發，嗣經交通部公路局新竹區監理所中壢
    監理站於九十三年一月二十七日，以壢監裁字第裁五三─Ｚ00000000號
    違反道路交通管理事件裁決書處罰聲明異議人新台幣（下同）新台幣三千元，並
    記違規點數一點。
二、異議人聲明異議則略以：異議人於前揭時、地駕駛前開營業貨運曳引車，雖在國
    道三號高速公路北上六二公里處行駛於中線車道，然其目的是要超車，而當天是
    星期日，車流量很大，前方六一公里至五九公里是隧道，禁止變換車道，異議人
    才無法駛出外線車道，原裁決顯有不當，為此聲明異議云云。
三、汽車行駛於同向三車道路段，大型車與排氣量小於一０００立方公分或行駛速率
    低於每小時八十公里之較慢速車輛，應行駛於外側車道，為超越同向之前車時，
    得暫時利用中線車道超越前車，禁止行駛或變換車道行駛內側車道；又汽車行駛
    於高速公路，而不遵管制之規定者，處汽車駕駛人新臺幣三千元以上六千元以下
    罰鍰；汽車駕駛人違反第三十三條第一項者，除依原條款處罰鍰外，並記違規點
    數一點，高速公路交通管制規則第八條第一項第二款、道路交通管理處罰條例第
    三十三條第一項、第六十三條第一項第一款分別定有明文。經查：異議人甲○○
    九十二年十一月三十日上午十時五十分許，駕駛車牌號碼ＫＳ—九七九號營業貨
    運曳引車，行經國道三號高速公路北上六二至五九公里處時，係行駛於中線車道
    而為警舉發等情，有舉發機關內政部警政署公路警察局公警局交字第Ｚ0000
    0000號舉發違反道路交通管理事件通知單、內政部警政署公路警察局第六警
    察隊函影本各一紙附卷可按，且異議人於本院調查時亦自承其駕車於國道三號高
    速公路北上六二至五九公里處時，確有行駛於中線車道之事實，是本件爭點厥為
    異議人駕車行駛於中線車道，是否為「超車」之目的？按證人即舉發警員李明良
    於本院調查時結證：「在六十四Ｋ處發現異議人行駛在中線，我們想說看看他會
    不會開到外線車道，但是他都沒有變換車道的意思，一直行駛在中線，因為前面
    六十一公里是隧道，不能攔車，所以我們才會一直跟到五十九公里處，出隧道後
    才攔車。」、「（問：為何舉發違規通知單記載違規地點是國三號北下六十二公
    里處？）我們是以開始要攔車的路段來記載，因為他在六十二公里處還沒有變換
    到外線車道，所以想說才從六十二公里處算起。」、「‧‧‧異議人在六十二公
    里處距離隧道還是有一公里，當時旁邊沒有車，異議人是可以變換到外線車道，
    但是異議人都沒有變換的意思。」、「（問：當時車流狀況？）沒有什麼車。」
    等語明確，按本件執勤舉發警員李明良與異議人並無仇隙，僅係依法執行取締交
    通違規勤務，實無故為誣陷之理，且依上開執勤警員取締違規情況，亦無誤判之
    理，其證詞足以採信，是異議人辯稱伊駕車行駛於北上六十二公里中線車道，是
    要超車云云，顯係卸責之詞，委不足採。從而，異議人既領有駕駛執照，對於上
    述高速公路交通管制規則之規定，自不能諉稱不知，是異議人違規之事實，應堪
    認定。綜上所述，原裁決機關援引首開規定，裁處罰鍰新台幣三千元，並記違規
    點數一點，核無不合，本件異議為無理由，應予駁回。據上論斷，應依道路交通
    案件處理辦法第十九條裁定如主文。
中        華        民        國    九十三    年    六    月      七    日
                                臺灣桃園地方法院交通法庭
                                    法  官  黃梅淑
右正本證明與原本無異。
如不服本裁定，應於裁定送達後五日內向本院提出抗告狀。
                                    書記官  魏里安
中        華        民        國    九十三    年    六    月      七    日
